臺灣板橋地方法院刑事判決　　　　　 　 96年度簡字第3026號
公　訴　人　台灣板橋地方法院檢察署檢察官
被　　　告　甲○○
選任辯護人　王永春律師
上列被告因偽造文書等案件，經檢察官提起公訴（九十五年度偵
字第一五六二八號），被告於準備程序時自白犯罪，本院合議庭
裁定由受命法官改依簡易程序獨任審理，判決如下：
    主      文
甲○○連續行使偽造私文書，足以生損害於他人，處有期徒刑捌
月。緩刑參年。
    事實與理由
一、本件犯罪事實引用附件起訴書之記載。
二、證據：
（一）被告甲○○於本院審理時之自白。
（二）證人乙○○於偵查中之證述。
（三）合會會單。
三、新舊法之比較適用：
（一）被告行為後，刑法於民國九十四年二月二日修正公布，並
      自九十五年七月一日施行，且刑法施行法於九十五年六月
      十四日增訂該法第一條之一規定，並同自九十五年七月一
      日施行。另按同於九十五年七月一日修正施行之刑法第二
      條規定，乃係關於新舊法比較適用之準據法，其本身無關
      行為可罰性要件之變更，故上開法律修正施行後，如有涉
      及比較新舊法之問題，即應逕依修正後刑法第二條第一項
      規定，為「從舊從輕」之比較。再法律變更之比較適用，
      比較時應就罪刑有關之共犯、未遂犯、想像競合犯、牽連
      犯、連續犯、結合犯、以及累犯加重、自首減輕暨其他法
      定加減（如身分加減）與加減例等一切情形，綜其全部罪
      刑之結果而為比較；且就比較之結果，須為整體之適用，
      不能割裂分別適用各該有利於行為人之法律（最高法院九
      十五年度第八次刑事庭會議決議意旨參照）。
（二）經綜合比較結果，被告所犯涉及牽連犯、連續犯、罰金刑
      等規定，均以修正前刑法對被告有利，自應整體依刑法第
      二條第一項前段規定，適用行為時之修正前刑法及罰金罰
      鍰提高標準條例相關規定，予以論處。另刑法第五十五條
      有關想像競合犯規定，為法理之明文化，非屬法律變更，
      應逕適用裁判時之刑法處斷。
四、核被告所為，係犯刑法第三百三十九條第一項之詐欺取財罪
    （指冒用各該活會會員名義得標，使被冒標者及其他活會會
    員陷於錯誤而交付會款部分）、第二百十六條、第二百二十
    條、第二百十條之行使偽造私文書罪（指未經各該活會會員
    之同意，即在標單上偽造各該活會會員之署押，並載明標息
    ，其用意在參與競標，該標單已足以表示一定用意之證明，
    復持以行使偽造標單部分），被告偽造署押為偽造私文書之
    階段行為，偽造私文書之低度行為為行使之高度行為所吸收
    ，均不另論罪。又被告於當次開標時之詐欺行為，其詐欺對
    象包括被冒用之活會會員、前被冒標之會員及其他活會會員
    ，有同種想像競合犯之關係，仍應從一重之詐欺取財罪處斷
    。被告先後七次行使偽造私文書及詐欺犯行，均時間緊接，
    犯罪構成要件相同，顯各係基於概括之犯意而為，均應依修
    正前刑法關於連續犯之規定論以一罪，並依法加重其刑。又
    被告所犯上開詐欺取財及行使偽造私文書二罪間，有方法、
    結果之牽連關係，為修正前刑法之牽連犯，應從一重之行使
    偽造私文書罪處斷。
五、爰審酌被告之素行、犯罪動機、目的均僅為一己之私利、犯
    罪所得甚鉅、及犯罪後坦承犯罪，態度尚屬良好等一切情狀
    ，量處如主文所示之刑，以示懲儆。末按犯罪在新法施行前
    ，於新法施行後之緩刑宣告，應適用新法第七十四條之規定
    （最高法院九十五年度第八次刑事庭會議決議可資參照）。
    查被告未曾因故意犯罪受有期徒刑以上刑之宣告，有台灣高
    等法院被告前案紀錄表在卷可稽，其因一時失慮致罹刑章，
    事後已與被害人達成和解，賠償被害人之損失，經此次偵審
    程序及刑之宣告後，應能知所警惕，信無再犯之虞，本院認
    對其所宣告之刑以暫不執行為適當，爰依刑法第七十四條第
    一項第一款規定，併予宣告緩刑三年，以勵自新。
六、被告偽造之卓政毅、王國田、施鳳龍、乙○○、呂水信、簡
    志明、張上風等人之標單（含署押）並未扣案，衡情應於開
    標日後即予丟棄，應已滅失，爰不就此為沒收之諭知，附此
    敘明。
七、據上論斷，應依刑事訴訟法第四百四十九條第一項、第三項
    、第四百五十四條第二項，刑法第二條第一項、刑法第二百
    十六條、第二百二十條、第二百十條、第三百三十九條第一
    項、第五十五條、第七十四條第一項第一款、修正前刑法第
    五十六條、第五十五條，罰金罰鍰提高標準條例第一條前段
    ，逕以簡易判決如主文。
八、如不服本判決，應於判決送達後十日內，以書狀敘明理由向
    本院提出上訴狀，上訴於本院第二審合議庭（須附繕本）。
中    華    民    國    96    年    5     月    31    日
                  刑事第六庭  法  官　林鈺琅
上列正本證明與原本無異。
                              書記官  林蔚然
中    華    民    國    96    年    5     月    31    日
附錄本案論罪科刑法條全文：
刑法第二百十六條：
  行使第二百十條至第二百十五條之文書者，依偽造、變造文書或
  登載不實事項或使登載不實事項之規定處斷。
刑法第二百十條：
  偽造、變造私文書，足以生損害於公眾或他人者，處5 年以下有
  期徒刑。
刑法第三百三十九條：
  意圖為自己或第三人不法之所有，以詐術使人將本人或第三人
  之物交付者，處五年以下有期徒刑、拘役或科或併科一千元以
  下罰金。
  以前項方法得財產上不法之利益或使第三人得之者，亦同。前
  二項之未遂犯罰之。
附件：
